gl_ES.aff
FLAG num
SFX 814  Y    42     #C3 alternancia vocálica u-o 
SFX 814  ir    o    [^cu]ir	.	ds:presente P1
SFX 814  ir    o    [^g]uir	.	ds:presente P1
SFX 814  guir    go    guir	.	ds:presente P1
SFX 814  cir    zo    cir	.	ds:presente P1
SFX 814  r    mos    ir	.	ds:presente P4
SFX 814  ir    ímos/666,136,137    ir	.	ds:presente P4 + enclítico
SFX 814  r    des    ir	.	ds:presente P5
SFX 814  ir    ídes/666,138,139    ir	.	ds:presente P5 + enclítico
SFX 814  ir    ín/131    ir	.	ds:pretérito P1 [ + enclítico polisílabo]
SFX 814  ir    in/666,130    ir	.	ds:pretérito P1 + enclítico monosílabo 
SFX 814  ir    a    [^cu]ir	.	ds:subxuntivo presente P1 / P3
SFX 814  ir    a    [^g]uir	.	ds:subxuntivo presente P1 / P3
SFX 814  cir    za    cir	.	ds:subxuntivo presente P1 / P3
SFX 814  guir    ga    guir	.	ds:subxuntivo presente P1 / P3
SFX 814  ir    as    [^cu]ir	.	ds:subxuntivo presente P2
SFX 814  cir    zas    cir	.	ds:subxuntivo presente P2
SFX 814  guir    gas    guir	.	ds:subxuntivo presente P2
SFX 814  quir    cas    quir	.	ds:subxuntivo presente P2
SFX 814  ir    amos    [^cu]ir	.	ds:subxuntivo presente P4
SFX 814  ir    ámos/666,136,137    [^cu]ir	.	ds:subxuntivo presente P4 + enclítico
SFX 814  ir    amos    [^g]uir	.	ds:subxuntivo presente P4
SFX 814  ir    ámos/666,136,137    [^g]uir	.	ds:subxuntivo presente P4 + enclítico
SFX 814  cir    zamos    cir	.	ds:subxuntivo presente P4
SFX 814  cir    zámos/666,136,137    cir	.	ds:subxuntivo presente P4 + enclítico
SFX 814  guir    gamos    guir	.	ds:subxuntivo presente P4
SFX 814  guir    gámos/666,136,137    guir	.	ds:subxuntivo presente P4 + enclítico
SFX 814  ir    ades    [^cu]ir	.	ds:subxuntivo presente P5
SFX 814  ir    ádes/666,138,139    [^cu]ir	.	ds:subxuntivo presente P5 + enclítico
SFX 814  ir    ades    [^g]uir	.	ds:subxuntivo presente P5
SFX 814  ir    ádes/666,138,139    [^g]uir	.	ds:subxuntivo presente P5 + enclítico
SFX 814  cir    zades    cir	.	ds:subxuntivo presente P5
SFX 814  cir    zádes/666,138,139    cir	.	ds:subxuntivo presente P5 + enclítico
SFX 814  guir    gades    guir	.	ds:subxuntivo presente P5
SFX 814  guir    gádes/666,138,139    guir	.	ds:subxuntivo presente P5 + enclítico
SFX 814  ir    an    [^cu]ir	.	ds:subxuntivo presente P6
SFX 814  ir    an    [^g]uir	.	ds:subxuntivo presente P6
SFX 814  cir    zan    cir	.	ds:subxuntivo presente P6
SFX 814  guir    gan    guir	.	ds:subxuntivo presente P6
SFX 814  ir    e    [^cu]ir	.	ds:imperativo P2
SFX 814  ir    e    [^g]uir	.	ds:imperativo P2
SFX 814  guir    gue    guir	.	ds:imperativo P2
SFX 814  cir    ce    cir	.	ds:imperativo P2


SFX 815  Y    17     #C3 alternancia vocálica u-o Fúxir con cambio de acento na raiz
SFX 815  ir    o/666,132,133    [^cu]ir	.	ds:presente P1 + enclítico
SFX 815  ir    o/666,132,133    [^g]uir	.	ds:presente P1 + enclítico
SFX 815  cir    zo/666,132,133    cir	.	ds:presente P1 + enclítico
SFX 815  guir    go/666,132,133    guir	.	ds:presente P1 + enclítico
SFX 815  ir    a/666,130,131,134,135    [^cu]ir	.	ds:subxuntivo presente P1 / P3 + enclítico
SFX 815  ir    a/666,130,131,134,135   [^g]uir	.	ds:subxuntivo presente P1 / P3 + enclítico
SFX 815  cir    za/666,130,131,134,135    cir	.	ds:subxuntivo presente P1 / P3 + enclítico
SFX 815  guir    ga/666,130,131,134,135    guir	.	ds:subxuntivo presente P1 / P3 + enclítico
SFX 815  ir    as/666,132,133    [^cu]ir	.	ds:subxuntivo presente P2 + enclítico
SFX 815  ir    as/666,132,133    [^g]uir	.	ds:subxuntivo presente P2 + enclítico
SFX 815  cir    zas/666,132,133    cir	.	ds:subxuntivo presente P2 + enclítico
SFX 815  guir    gas/666,132,133    guir	.	ds:subxuntivo presente P2 + enclítico
SFX 815  ir    an/666,134,135    [^cu]ir	.	ds:subxuntivo presente P6 + enclítico
SFX 815  ir    an/666,134,135    [^g]uir	.	ds:subxuntivo presente P6 + enclítico
SFX 815  cir    zan/666,134,135    cir	.	ds:subxuntivo presente P6 + enclítico
SFX 815  guir    gan/666,134,135    guir	.	ds:subxuntivo presente P6 + enclítico
SFX 815  ir    e/666,134,135    ir	.	ds:imperativo P2 + enclítico

SFX 816  Y    3     #C3 alternancia vocálica u-o Foxir
SFX 816  ir    es    ir	.	ds:presente P2
SFX 816  ir    e    ir	.	ds:presente P3
SFX 816  ir    en    ir	.	ds:presente P6

SFX 817  Y    3     #C3 alternancia vocálica u-o Fóxir con cambio de acento na raiz
SFX 817  ir    es/666,132,133    ir	.	ds:presente P2 + enclítico
SFX 817  ir    e/666,134,135    ir	.	ds:presente P3 + enclítico
SFX 817  ir    en/666,134,135   ir	.	ds:presente P6 + enclítico

SFX 820  Y    6     #C3 alternancia vocálica i-e
SFX 820  r    mos    ir	.	ds:presente P4
SFX 820  ir    ímos/666,136,137    ir	.	ds:presente P4 + enclítico
SFX 820  r    des    ir	.	ds:presente P5
SFX 820  ir    ídes/666,138,139    ir	.	ds:presente P5 + enclítico
SFX 820  ir    ín/131    ir	.	ds:pretérito P1 [ + enclítico monosílabo]
SFX 820  ir    in/666,130    ir	.	ds:pretérito P1 + enclítico polisílabo


SFX 821  Y    3     #C3 alternancia vocálica i-e
SFX 821  ir    es    ir	.	ds:presente P2
SFX 821  ir    e    ir	.	ds:presente P3
SFX 821  ir    en    ir	.	ds:presente P6


SFX 822  Y    3     #C3 alternancia vocálica i-e. cambio de acento na raiz
SFX 822  ir    es/666,132,133    ir	.	ds:presente P2 + enclítico
SFX 822  ir    e/666,134,135    ir	.	ds:presente P3 + enclítico
SFX 822  ir    en/666,134,135    ir	.	ds:presente P6 + enclítico

SFX 823  Y    27     #C3 alternancia vocálica i-e. Sirvir
SFX 823  ir    o    [^cu]ir	.	ds:presente P1
SFX 823  ir    o    [^g]uir	.	ds:presente P1
SFX 823  guir    go    guir	.	ds:presente P1
SFX 823  ir    a    [^cu]ir	.	ds:subxuntivo presente P1 / P3
SFX 823  ir    a    [^g]uir	.	ds:subxuntivo presente P1 / P3
SFX 823  guir    ga    guir	.	ds:subxuntivo presente P1 / P3
SFX 823  ir    as    [^cu]ir	.	ds:subxuntivo presente P2
SFX 823  guir    gas    guir	.	ds:subxuntivo presente P2
SFX 823  quir    cas    quir	.	ds:subxuntivo presente P2
SFX 823  ir    amos    [^cu]ir	.	ds:subxuntivo presente P4
SFX 823  ir    ámos/666,136,137    [^cu]ir	.	ds:subxuntivo presente P4 + enclítico
SFX 823  ir    amos    [^g]uir	.	ds:subxuntivo presente P4
SFX 823  ir    ámos/666,136,137    [^g]uir	.	ds:subxuntivo presente P4 + enclítico
SFX 823  guir    gamos    guir	.	ds:subxuntivo presente P4
SFX 823  guir    gámos/666,136,137    guir	.	ds:subxuntivo presente P4 + enclítico
SFX 823  ir    ades    [^cu]ir	.	ds:subxuntivo presente P5
SFX 823  ir    ádes/666,138,139    [^cu]ir	.	ds:subxuntivo presente P5 + enclítico
SFX 823  ir    ades    [^g]uir	.	ds:subxuntivo presente P5
SFX 823  ir    ádes/666,138,139    [^g]uir	.	ds:subxuntivo presente P5 + enclítico
SFX 823  guir    gades    guir	.	ds:subxuntivo presente P5
SFX 823  guir    gádes/666,138,139    guir	.	ds:subxuntivo presente P5 + enclítico
SFX 823  ir    an    [^cu]ir	.	ds:subxuntivo presente P6
SFX 823  ir    an    [^g]uir	.	ds:subxuntivo presente P6
SFX 823  guir    gan    guir	.	ds:subxuntivo presente P6
SFX 823  ir    e    [^cu]ir	.	ds:imperativo P2
SFX 823  ir    e    [^g]uir	.	ds:imperativo P2
SFX 823  guir    gue    guir	.	ds:imperativo P2
