gl_ES.dic
cubrir/600,614,700,714,800,814 po:verbo is:transitiva / intransitiva / pronominal VOLG t i pr al:cúbrir al:cobrir al:cóbrir
cúbrir/666,615,715,815 st:cubrir is:alomorfo cubrir transitiva / intransitiva / pronominal
cobrir/666,616,716,816 st:cubrir is:alomorfo cubrir transitiva / intransitiva / pronominal
cóbrir/666,617,717,817 st:cubrir is:alomorfo cubrir transitiva / intransitiva / pronominal
descomedir/800,820 po:verbo is:pronominal VOLG pr al:descomidir al:descomídir
descomidir/666,821,823 st:descomedir is:alomorfo descomedir pronominal
descomídir/666,822,824 st:descomedir is:alomorfo descomedir pronominal
descubrir/600,614,800,814 po:verbo is:transitiva / pronominal VOLG t pr al:descúbrir al:descobrir al:descóbrir
descúbrir/666,615,815 st:descubrir is:alomorfo descubrir transitiva / pronominal
descobrir/666,616,816 st:descubrir is:alomorfo descubrir transitiva / pronominal
descóbrir/666,617,817 st:descubrir is:alomorfo descubrir transitiva / pronominal
despedir/600,620,800,820 po:verbo is:transitiva / pronominal VOLG t pr al:despidir al:despídir
desrevistir/666,821,823 st:desrevestir is:alomorfo desrevestir pronominal
desrevístir/666,822,824 st:desrevestir is:alomorfo desrevestir pronominal
desvestir/600,620,800,820 po:verbo is:transitiva / pronominal VOLG t pr espir=> al:desvistir al:desvístir
ensumir/800,814 po:verbo is:pronominal VOLG pr al:ensúmir al:ensomir al:ensómir
ensúmir/666,815 st:ensumir is:alomorfo ensumir pronominal
ensomir/666,816 st:ensumir is:alomorfo ensumir pronominal
ensómir/666,817 st:ensumir is:alomorfo ensumir pronominal
espilir/666,621,623,721,723,821,823 st:espelir is:alomorfo espelir transitiva / intransitiva / pronominal
espílir/666,622,624,722,724,822,824 st:espelir is:alomorfo espelir transitiva / intransitiva / pronominal
fundir/600,601,614,800,801,814 po:verbo is:transitiva / pronominal VOLG t pr al:fúndir al:fondir
fúndir/666,602,615,802,815 st:fundir is:alomorfo fundir transitiva / pronominal
inserir/600,620,800,820 po:verbo is:transitiva / pronominal VOLG t pr al:insirir al:insírir
insirir/666,621,623,821,823 st:inserir is:alomorfo inserir transitiva / pronominal
insírir/666,622,624,822,824 st:inserir is:alomorfo inserir transitiva / pronominal
lúcir/666,615,715,815 st:lucir is:alomorfo lucir transitiva / intransitiva / pronominal
locir/666,616,716,816 st:lucir is:alomorfo lucir transitiva / intransitiva / pronominal
lócir/666,617,717,817 st:lucir is:alomorfo lucir transitiva / intransitiva / pronominal
midir/666,621,623,721,723,821,823 st:medir is:alomorfo medir transitiva / intransitiva / pronominal
mídir/666,622,624,722,724,822,824 st:medir is:alomorfo medir transitiva / intransitiva / pronominal
referir/600,620,800,820 po:verbo is:transitiva / pronominal VOLG t pr al:refirir al:refírir
reflíctir/666,622,624,822,824 st:reflectir is:alomorfo reflectir transitiva / pronominal
reinsirir/666,621,623,821,823 st:reinserir is:alomorfo reinserir transitiva / pronominal
repetir/600,620,700,720,800,820 po:verbo is:transitiva / intransitiva / pronominal VOLG t pr i al:repitir al:repítir
resentir/800,820,821 po:verbo is:pronominal VOLG pr al:reséntir al:resintir al:resíntir
reséntir/666,822 st:resentir is:alomorfo resentir pronominal
revestir/600,620,800,820 po:verbo is:transitiva / pronominal VOLG t pr al:revistir al:revístir
sacudir/600,614,800,814 po:verbo is:transitiva / pronominal VOLG t pr al:sacúdir al:sacodir al:sacódir
sacúdir/666,615,815 st:sacudir is:alomorfo sacudir transitiva / pronominal
sacodir/666,616,816 st:sacudir is:alomorfo sacudir transitiva / pronominal
sacódir/666,617,817 st:sacudir is:alomorfo sacudir transitiva / pronominal
seguir/600,620,621,700,720,721,800,820,821 po:verbo is:transitiva / intransitiva / auxiliar VOLG t i al:séguir al:siguir al:síguir
séguir/666,622,722,822 st:seguir is:alomorfo seguir transitiva / intransitiva / auxiliar
siguir/666,623,723,823 st:seguir is:alomorfo seguir transitiva / intransitiva / auxiliar
sentir/600,620,621,800,820,821 po:verbo is:transitiva / pronominal VOLG t pr al:séntir al:sintir al:síntir
subir/600,614,700,714,800,814 po:verbo is:transitiva / intransitiva / pronominal VOLG t i pr al:súbir al:sobir al:sóbir
súbir/666,615,715,815 st:subir is:alomorfo subir transitiva / intransitiva / pronominal
sobir/666,616,716,816 st:subir is:alomorfo subir transitiva / intransitiva / pronominal
sóbir/666,617,717,817 st:subir is:alomorfo subir transitiva / intransitiva / pronominal
sumir/600,614,800,814 po:verbo is:transitiva / pronominal VOLG t pr al:súmir al:somir al:sómir
súmir/666,615,815 st:sumir is:alomorfo sumir transitiva / pronominal
travestir/600,620,800,820 po:verbo is:transitiva / pronominal VOLG t pr al:travistir al:travístir
vistir/666,621,623,721,723,821,823 st:vestir is:alomorfo vestir transitiva / intransitiva / pronominal
vístir/666,622,624,722,724,822,824 st:vestir is:alomorfo vestir transitiva / intransitiva / pronominal
